臺灣臺中地方法院刑事判決　　　　　　　　　　　　九十三年度訴字第一七一七號
　　公　訴　人　臺灣臺中地方法院檢察署檢察官
　　被　　　告　己○○
　　選任辯護人　高志明律師
右列被告因偽造文書案件，經檢察官提起公訴（九十三年度偵字第一０七０九號），
本院合議庭裁定由受命法官獨任進行簡式審判程序，並判決如左：
    主  文
己○○行使偽造私文書，足以生損害於公眾及他人，處有期徒刑參月，如易科罰金，
以參佰元折算壹日，緩刑貳年。如附件所示議事錄上中懋科技股份有限公司、戊○○
、甲○○之印文及監察人願任同意書上戊○○之印文均沒收。
    事實及理由
一、犯罪事實：己○○係中懋科技股份有限公司之董事及總經理，於民國（下同）九
    十一年八月間因中懋科技股份有限公司欲向銀行申請票貼融資，需中懋科技有份
    有限公司全體董監事為連帶保證人，惟其中董事丁○○及監察人表示不願意擔任
    連帶保證人，己○○為求順利向銀行融資，明知該公司並未於九十一年八月九日
    名開股東臨時會，竟於民國九十一年八月十三日早上十時許，在台中市○○路二
    八八之二號八樓公司內，明知附件所示會議事錄上之記載不實，竟盜用戊○○、
    甲○○及中懋科技股份有限公司之印章，蓋用於附件所示之會議事錄上，偽造戊○○指示甲○○製作如附件所示內容不實之中懋科技股份有限公司九十一年八月
    九日會議事錄，足以生損害於前開公司、戊○○、甲○○、丁○○、庚○○、主
    管機關機關對於公司登記管理之正確性及第三人之交易安全，並盜蓋戊○○之署
    押於丙○○擔任中懋科技股份有限公司監察人之願任同意書上，足以生損害於戊○○，且於同日將前開偽造戊○○指示甲○○製作之股東會議事錄交付予不知情
    之丙○○，將前開偽造之會議事錄提出於行政院經濟部中部辦公室行使之，申請
    辦理中懋科技股份有限公司董監事變更登記，使該辦公室承辦之公務員，將前開
    不實之事項，登載於職務上所掌之公文書，足以生損害於中懋科技股份有限公司
    、戊○○、甲○○、丁○○、庚○○、主管機關對於公司登記管理之正確性及第
    三人之交易安全。
二、證據：引用檢察官起訴書之記載。
三、所犯法條：按股東會議事錄所記載之決議事項均攸關公司重大經營方針、決策走
    向，故公司法第一百八十三條規定：股東會之議決事項，應作成議事錄，由主席
    簽名、蓋章。且上開議事錄若須送往主管機關辦理公司變更登記，更屬公司對外
    公告事項之重要變更，屬公司負責人應負責之業務，該文書之有權製作者自屬該
    公司之負責人，本案被告偽以負責人戊○○之名義，製作上開股東臨時會議事錄
    ，並令丙○○持往主管機關辦理變更登記，自足生損害於前開公司、該公司其他
    股東、主管機關機關對於公司登記管理之正確性及第三人之交易安全，是核被告
    所為係犯刑法第二百十六條、第二百十條之行使偽造私文書及同法第二百十四條
    之使公務員登載不實罪；被告盜用印章蓋用於如附件所示之同意書上，係接續於
    前開盜用公司印章、戊○○印章、甲○○印章蓋用於附件所示之會議事錄上之前
    後所為犯行，應屬於接續之單純一罪。被告盜用印章為偽造文書之一部分行為及
    被告偽造私文書之低度行為被行使之高度行為所吸收，均不另論罪。被告行使偽
    造私文書及使公務員登載不實犯行，均係利用不知情之丙○○為之，均為間接正
    犯。被告所犯前開二罪，有方法結果之牽連關係，應依刑法第五十五條之規定論
    以一罪，從一重之刑法第二百十六條、二百十條之行使偽造私文書罪處斷。被告
    在犯行尚未為檢警發覺前即自動接受裁判，依刑法第六十二條減輕其刑。爰審酌
    被告犯罪之動機之為了公司之週轉、目的僅在便宜行事，手段平和，所為之變更
    登記並未造成各股東重大之財務、經濟損害，及犯罪後之態度等一切情狀，量處
    如主文所示之刑，並諭知易科罰金之標準。末查，被告前未曾受有期徒刑以上刑
    之宣告，有台灣高等法院被告全國前案紀錄表一紙在卷可稽；其因貪圖方便，而
    誤觸刑章，然尚未對社會造成重大損害，經此論罪科刑，當知警惕，信無再犯之
    虞，本院因認對被告所宣告之刑，以暫不執行為適當，爰併予宣告緩刑二年，以
    啟自新。如附件所示文書上之戊○○、甲○○、中懋科技股份有限公司之印文均
    應依法併予宣告沒收。
四、應適用之法條：刑事訴訟法第二百七十三條之一第一項、第三百十條之二、第四
    百五十四條，刑法第二百十六條、第二百十條、第二百十四條、第二百十九條、
    第五十五條、第六十二條、第四十一條第一項前段、第七十四條第一款，判決如
    主文。
本案經檢察官乙○○到庭執行職務。
中        華       民        國     九十三    年    九    月    十四  日
                            臺灣臺中地方法院刑事第九庭
                                    法  官  陳  如  玲
右正本證明與原本無異。
如不服本判決，應於判決送達後十日內向本院提出上訴狀，上訴於臺灣高等法院臺中
分院( 須附繕本 )。
                                    書記官
中        華       民        國     九十三    年    九    月    十四    日
中華民國刑法第二百一十四條
 (使公務員登載不實罪)
明知為不實之事項，而使公務員登載於職務上所掌之公文書，足以生損害
於公眾或他人者，處三年以下有期徒刑、拘役或五百元以下罰金。
中華民國刑法第二百一十條
 (偽造變造私文書罪)
偽造、變造私文書，足以生損害於公眾或他人者，處五年以下有期徒刑。
中華民國刑法第二百一十六條
 (行使偽造變造或登載不實之文書罪)
行使第二百十條至第二百十五條之文書者，依偽造、變造文書或登載不實
事項或使登載不實事項之規定處斷。
